臺灣屏東地方法院刑事裁定　　　　　　100年度撤緩字第150號
聲　請　人　臺灣屏東地方法院檢察署檢察官
受　刑　人　李進福
上列聲請人因受刑人贓物案件，聲請撤銷緩刑之宣告（100 年度
執聲字第1165號），本院裁定如下：
    主  文
聲請駁回。
    理  由
一、聲請意旨除聲請書第2 行關於「應執行拘役30日」之記載，
    應補充為「應執行得易科罰金之拘役30日」外，餘均如附件
    撤銷緩刑聲請書所載。
二、緩刑期內因故意犯他罪，而在緩刑期內受6 月以下有期徒刑
    、拘役或罰金之宣告確定之情形，足認原宣告之緩刑難收其
    預期效果，而有執行刑罰之必要，得撤銷其宣告，刑法第75
    條之1 第1 項第2 款定有明文。又得否撤銷緩刑之宣告，除
    須符合刑法第75條之1 第1 項各款之要件外，另賦予法院決
    定撤銷與否之權限，亦即由法院審核是否符合「足認原宣告
    之緩刑難收其預期效果，而有執行刑罰之必要」。故法官應
    本於合目的性之裁量，妥適審酌被告所犯前後數罪間，關於
    法益侵害之性質、再犯之原因、違反法規範之情節是否重大
    、被告主觀犯意所顯現之惡性及其反社會性等情節，是否已
    使前案原為促使惡性輕微之被告或偶發犯、初犯改過自新而
    宣告之緩刑，已難收其預期之效果，而確有執行刑罰之必要
    ，先予敘明之。
三、查受刑人李進福前於民國99年間，因贓物案件，經本院以99
    年度簡字第120 號判決判處應執行拘役30日，如易科罰金以
    新臺幣1,000 元折算1 日，緩刑2 年，嗣於99年2 月22日確
    定（下稱前案），其又於緩刑期內之100 年1 月26日犯傷害
    案件，經本院以100 年度易字第909 號判決判處拘役50日，
    如易科罰金，以新臺幣1,000 元折算1 日，並於緩刑期內之
    100 年10月24日確定（下稱後案）等情，有臺灣高等法院被
    告前案紀錄表、前引本院各該刑事判決在卷可參，固堪認受
    刑人確有於緩刑期內故意犯他罪，而在緩刑期內受6 月以下
    有期徒刑宣告確定之事實。然觀諸受刑人前後所犯贓物罪及
    傷害罪，兩者之犯罪型態、侵害對象、動機、目的、手段均
    迥異，且前後兩案之犯罪時間相隔1 年餘，關連性已然薄弱
    ，顯難認其係存有高度犯罪意識而一再犯同一或相類之罪；
    又其所犯後案，係因酒後與被害人起爭執方為之，經法院斟
    酌情節後，亦僅宣告拘役50日之輕刑，堪認其後案之犯罪情
    節尚非重大，尚難徒以其於緩刑期內故意犯罪，即認其所受
    前揭緩刑宣告難收預期效果，而有執行刑罰之必要。此外，
    依本案所存之卷證資料，亦無其他證據可資認定受刑人所犯
    贓物案件原宣告之緩刑難收其預期之效果，而有執行刑罰之
    必要；從而，聲請人本件聲請，尚難准許，應予駁回。
四、依刑事訴訟法第476 條、第220條，裁定如主文。
中    華    民    國    100   年     12   月    16    日
                  刑事第二庭    法  官  陳秀慧
以上正本證明與原本無異。
如不服本裁定應於收受送達後5 日內向本院提出抗告書狀敘述抗
告之理由抗告於台灣高等法院高雄分院。
中    華    民    國    100   年     12   月    16    日
                                書記官  蔡語珊